臺灣屏東地方法院刑事判決　　　　　　 99年度簡上字第247號
上　訴　人　王松炎
選任辯護人　孔福平律師
上列上訴人即被告因毀棄損壞案件，不服台灣屏東地方法院99年
度簡字第977 號中華民國99年8 月19日第一審簡易判決（聲請簡
易判決處刑案號98年度偵續字第52號），提起上訴，本院管轄之
第二審合議庭判決如下：
    主  文
上訴駁回。
    事  實
一、王松炎於民國97年8 月11日11時許，在屏東縣滿州鄉○○村
    ○○路46-1號前，因與該住處之屋主朱豫新素不相睦，竟基
    於毀損之犯意，以鋸子鋸斷上開住處女兒牆上之水管而致令
    不堪用，足以生損害於屋主朱豫新與該處實際住戶李蕙蘭用
    水之權利，當場為屋主朱豫新所發現，報警處理後始悉上情
    。
二、案經朱豫新訴由屏東縣政府警察局恆春分局報請臺灣屏東地
    方法院檢察署檢察官偵查起訴。
    理  由
一、證據能力部分：
(一)、查本件被告所為之警詢及偵查中自白，並無出於強暴、脅迫
    、利誘、詐欺、疲勞訊問、違法羈押或其他不正之方法，亦
    非違反法定障礙事由經過期間不得訊問或告知義務之規定而
    為，依刑事訴訟法第156 條第1 項、第158 條之2 規定，應
    認其有證據能力。
(二)、證人之審判外陳述，依刑事訴訟法第159 條之5 規定排除同
    法第159 條第1 項之傳聞排除法則之適用，自有證據能力。
(三)、再查，本件檢察官所提出之非供述證據，均無違反法定程序
    而取得之情形，依刑事訴訟法第158 條之4 反面規定，自有
    證據能力。
二、實體部分：
(一)、訊據被告矢口否認有上揭毀損犯行，辯稱：其沒有將告訴人
    家女兒牆上的水管鋸斷，其只有鋸斷公用的水管，要經過告
    訴人家前面時，有接了三通的小水管到告訴人家裡，且其媽
    媽是管理員，職責上怕水管被挖斷，其只是把公家水管鋸斷
    ，堵住而已，其動作只是這樣，但告訴人說其將告訴人家三
    通的小水管鋸斷（警卷13、14頁），而李惠玲則稱其先鋸斷
    細水管，再鋸斷粗水管；但村長陳恒茂作證稱被告只有鋸斷
    粗水管而已，又為何偵查時，李惠蘭證稱證人李惠玲沒有在
    現場，李惠玲證述不實在，而且李惠玲證稱先鋸斷細的水管
    ，再鋸斷粗水管，這在邏輯上也不合理云云。惟查，告訴人
    朱豫新所有上開女兒牆上之水管確係由被告王松炎所鋸斷之
    事實業據證人朱豫新與李惠玲於偵審中證述屬實；被告王松
    炎雖辯稱其僅鋸斷公用水管且係因當日強制執行之怪手挖段
    水管其為防堵公共用水溢流所為云云；然當日在場之執行債
    務人杜錦標、執行書記官薛慧茹與執達員郭慶民均證稱其對
    於怪手有無挖斷水管已無印象，而當日執行筆錄上亦未見有
    挖斷水管之記載，是以，當日倘若有挖斷水管而超過執行範
    圍之情事，必定造成當地各用水戶無水可用之困境，執行債
    務人必定會有所反彈而對此有所爭執，而欲將此責任歸咎於
    執行債權人，惟當日執行筆錄並無相關之記載，上開證人亦
    就此均稱無印象，則當日怪手是否有挖斷水管已有可疑。復
    以，觀諸被告王松炎之母王林苺於偵訊中庭呈之簡易水用戶
    紀錄，其上登載該處之簡易用水每日有固定之開放時間，足
    見該簡易用水應有控制全區用水之制水筏門，倘欲堵住溢流
    之公共用水，從該筏門加以關閉豈不更加便捷而有效果，何
    需鋸斷水管，且鋸斷水管對於防堵溢流用水亦無幫助。再者
    ，證人廖水發亦僅證稱其於水管被鋸斷後在水溝接管而已，
    並不足為被告有利之認定；另證人陳恒茂雖證稱因強制執行
    時有破壞到水管，有漏水現象，被告係鋸斷公用大水管再塞
    住云云；然在本件毀損案件發生前，告訴人朱豫新上開建物
    前亦僅有一條水管在朱豫新家門前通道部分走水溝底下，經
    過通道後即上升改延朱豫新家女兒牆通過，朱豫新家再以一
    條小水管連接入屋內，有證人李惠玲提出之相片2 幀在卷（
    見本院卷第43頁，其拍照日期為2007即民國96年7 月29日，
    在告訴人朱豫新於同年5 月29日拍得本件房地後2 月，依該
    照片顯示當時正在整修）可證，則怪手經過該處，勢不可能
    破壞水管；又依警卷第13頁顯示，本件朱豫新所有水管遭破
    壞後，不僅該部分之水管遭鋸斷，該鋸斷痕前更遭鋸出2 缺
    口，更顯示本件水管係遭他人惡意破壞，而非怪手所毀損；
    證人陳恒茂顯係虛偽證述（此部分本院將另行移送檢察官偵
    辦）。綜上所述，被告確有上述毀損犯行，其所辯不足採信
    ，是本件被告之犯行明確，應依法論科。
(二)、核被告所為係犯刑法第354 條之毀損罪。原審審酌被告漠視
    他人財產法益，恣意毀損他人財物，所為實不足取，且尚未
    與被害人達成和解，賠償損害，惟念其並無前科，素行良好
    ，被害人所受之損害尚輕等一切情狀，依刑事訴訟法第449
    條第1 項、第454 條第2 項、刑法第354 條、第42條第3 項
    前段，刑法施行法第1 條之1 ，逕以簡易判決處罰金新台幣
    5000元，並諭知易服勞役之折算標準，其認事用法，均無不
    合，量刑亦屬妥適。被告上訴意旨空言指摘原審判決不當，
    顯無理由，應予駁回。
據上論斷，應依刑事訴訟法第455 條之1 第1 項、第3 項、第
368 條，判決如主文。
本案經檢察官潘國威到庭執行職務。
中    華    民    國  100     年    1     月    27    日
                  刑事第三庭  審判長法  官  張世賢
                                    法  官  許嘉仁
                                    法  官  蕭筠蓉
以上正本證明與原本無異。
不得上訴。
中    華    民    國  100     年    1     月    27    日
                                    書記官  粘嫦珠
附錄本判決論罪科刑法條全文
中華民國刑法第354條：
毀棄、損壞前二條以外之他人之物或致令不堪用，足以生損害於
公眾或他人者，處2 年以下有期徒刑、拘役或5 百元以下罰金。